【裁判字號】    98,易,474
【裁判日期】    980630
【裁判案由】    違反毒品危害防制條例
【裁判全文】
臺灣屏東地方法院刑事判決               98年度易字第474號
公  訴  人  台灣屏東地方法院檢察署檢察官
被      告  甲○○
                    （現於臺灣屏東監獄執行中）
上列被告因違反毒品危害防制條例案件，經檢察官提起公訴（98
年度毒偵字第414 號），本院於準備程序進行中，因被告就被訴
事實為有罪之陳述，經告知簡式審判程序意旨，並聽取公訴人及
被告之意見後，本院合議庭裁定由受命法官獨任依簡式審判程序
審理，判決如下：
    主  文
甲○○施用第二級毒品，累犯，處有期徒刑捌月。
    事  實
一、甲○○前於民國92年間因施用毒品案件，經台灣花蓮地方法
    院以92年度毒聲字第197 號裁定觀察、勒戒，因認無繼續施
    用毒品之傾向，於92年5 月15日出所，嗣由台灣花蓮地方法
    院檢察署檢察官以92年毒偵字第175 號為不起訴處分確定。
    又於94年間因施用毒品案件，經本院以94年度易字第89號判
    決判處有期徒刑5 月確定，於94年6 月20日徒刑易科罰金而
    執行完畢；復於95年間因竊盜案件，經本院以95年度簡字第
    1750號判決判處有期徒刑5 月確定；同年間再因施用毒品案
    件，經台灣高等法院高雄分院以96年度上易字第240 號判決
    判處有期徒刑8 月確定，上開2 案嗣經台灣高等法院高雄分
    院以96年度聲減字第1066號裁定分別減為有期徒刑2 月又15
    日、4 月，應執行有期徒刑5 月確定，於96年8 月29日縮短
    刑期而執行完畢。詎其仍不知悔改，竟基於施用第二級毒品
    甲基安非他命之犯意，於98年1 月14日19時許，在桃園縣大
    園鄉某不詳友人住處內，以將甲基安非他命置於玻璃球內燒
    烤吸食煙霧之方式，施用甲基安非他命1 次。嗣於98年1 月
    16日因另涉竊盜、毒品案件通緝為警緝獲，經其同意採尿送
    驗結果呈甲基安非他命陽性反應，始悉上情。
二、案經桃園縣政府警察局大園分局報告台灣桃園地方法院檢察
    署檢察官呈請台灣高等法院檢察署檢察長令轉台灣屏東地方
    法院檢察署檢察官偵查起訴。
    理  由
一、本件被告甲○○所犯係死刑、無期徒刑、最輕本刑為3 年以
    上有期徒刑以外之罪，其於本院準備程序中就被訴事實為有
    罪之陳述，經法官告知被告簡式審判程序之旨，並聽取公訴
    人、被告之意見後，由本院合議庭依刑事訴訟法第273 條之
    1 第1 項規定，裁定由受命法官獨任進行簡式審判程序，先
    予敘明。
二、上揭事實，業據被告甲○○於警詢時及本院審理時坦承不諱
    ，且被告為警在98年1 月16日所採集之尿液，經桃園縣政府
    警察局大園分局員警送台灣檢驗科技股份有限公司檢驗結果
    ，呈甲基安非他命之陽性反應，此有台灣檢驗科技股份有限
    公司98年2 月3 日編號UL/2009/10413 號濫用藥物檢驗報告
    、桃園縣政府警察局大園分局大園派出所被採尿人姓名編號
    對照表各1 紙在卷可證。上述鑑驗結果，係檢驗機關本於專
    業知識及以精密儀器或科學檢驗方法所得之結論，自可憑信
    ，綜上足認，本案事證明確，被告上開犯行應堪認定。
三、查被告甲○○前於92年間因施用毒品案件，經台灣花蓮地方
    法院以92年度毒聲字第197 號裁定觀察、勒戒，因認無繼續
    施用毒品之傾向，於92年5 月15 日 出所，嗣由台灣花蓮地
    方法院檢察署檢察官以92年毒偵字第175 號為不起訴處分確
    定，又於95年間因施用毒品案件，經台灣高等法院高雄分院
    以96年度上易字第240 號判決判處有期徒刑8 月確定，此有
    台灣高等法院被告全國前案紀錄表1 份在卷可參。是被告於
    觀察、勒戒執行完畢釋放後，5 年內已再犯施用毒品案件，
    經法院判處罪刑確定，則其再犯本件施用毒品案件，依前揭
    說明，即非屬毒品危害防制條例第20條第3 項所稱「5 年後
    再犯」之情形，仍應依法論罪科刑（最高法院95年度第7 次
    刑事庭會議決議參照）。
四、查甲基安非他命屬毒品危害防制條例第2 條第2 項第2 款所
    稱之第二級毒品，不得持有、施用，被告竟持以施用，核其
    所為，係犯同條例第10條第2 項之施用第二級毒品罪。其施
    用前持有甲基安非他命之低度行為，應為施用之高度行為所
    吸收，不另論罪。又被告有事實欄所載之前案紀錄，此有前
    揭臺灣高等法院被告前案紀錄表可按，其受有期徒刑執行完
    畢後，5 年內故意再犯本件有期徒刑以上之罪，為累犯，應
    依刑法第47條第1 項規定，加重其刑。爰審酌被告素行非佳
    ，經觀察、勒戒執行完畢後，仍未能戒除毒癮，現又因施用
    毒品案件而在監執行，顯見其無戒毒悔改之意，惟念其施用
    毒品乃自戕一己健康之行為，犯罪後坦認犯行，態度尚稱良
    好及其生活狀況、教育程度等一切情狀，量處如主文所示之
    刑。
據上論斷，應依刑事訴訟法273 條之1 第1 項、第299 條第1 項
前段，毒品危害防制條例第10條第2 項，刑法第11條、第47條第
1 項，判決如主文。
本案經檢察官陳狄建到庭執行職務。
中    華    民    國    98    年    6     月    30    日
                  刑事第二庭    法  官  劉怡孜
以上正本證明與原本無異。
如不服本判決應於收受判決後10日內向本院提出上訴書狀，並
應敘述具體理由；其未敘述上訴理由者，應於上訴期間屆滿後
20日內向本院補提理由書（均須按他造當事人之人數附繕本）
「切勿逕送上級法院」。
中    華    民    國    98    年    7     月    2     日
                                書記官  馮得弟
附錄本案論罪科刑法條全文：
毒品危害防制條例第10條第2項
施用第二級毒品者，處 3 年以下有期徒刑。


司法院資訊處製作；財團法人民間司法改革基金會備份。
